【裁判字號】    95,訴,4127
【裁判日期】    970827
【裁判案由】    偽造文書
【裁判全文】
臺灣高雄地方法院刑事判決              95年度訴字第4127號
公  訴  人  臺灣高雄地方法院檢察署檢察官
被      告  甲○○
                    （現於慈惠醫院監護中）
選任辯護人  楊櫻花律師
上列被告因偽造文書案件，經檢察官提起公訴（95年度偵字第478
號），本院判決如下：
    主  文
甲○○犯連續行使變造公文書罪，累犯，處有期徒刑壹年肆月，
減為有期徒刑捌月。又犯行使偽造私文書罪，累犯，處有期徒刑
肆月，減為有期徒刑貳月，扣案偽造私文書上偽造之「林志龍」
、「林明春」及「林妙英」之署押各壹枚，均沒收之。應執行有
期徒刑玖月，偽造私文書上偽造之「林志龍」、「林明春」及「
林妙英」之署押各壹枚，均沒收之。
    事  實
一、甲○○前於民國88年間，因竊盜等案件，經本院以88年度易
    字第3432號判決判處拘役50日；嗣提起上訴，經台灣高等法
    院高雄分院以89年度上易字第749 號判決撤銷原判決，判處
    有期徒刑4 月，並於刑之執行完畢或赦免後，令入相當處所
    ，施以監護1 年；再提起上訴，經最高法院以91年度台上字
    第5385號判決上訴駁回確定，於92年2 月20日繳納易科罰金
    執行完畢。
二、甲○○於90年9 月間，將其所栽種之盆栽，運至丙○○之夫
    戊○○位於高雄市○○○路及義華路之競選總部會場及服務
    處，贊助選舉。事後甲○○認盆栽遭受損害未得補償，而與
    丙○○、戊○○發生爭執。甲○○遂對丙○○及戊○○提起
    侵占、詐欺、恐嚇等告訴，經高雄地方法院檢察署檢署官以
    94 年 度他字第3117號案件偵辦。另甲○○因偽造文書等案
    件，經本院以93年度訴字第3002號案件審理。
三、甲○○基於行使偽造私文書之犯意，於94年6 月1 日前之某
    日（起訴書誤載為94年9 月間之某日），在其位於高雄市○○區○○里○○路42號7 樓之2 之住處，以林志龍、林明春
    、林妙英之名義，偽造內容為「請將貴校丙○○老師開除掉
    ，她是名罪犯，我的孩子不要讓她再教了」之私文書，並於
    該文書上偽造林志龍、林明春及林妙英之署押，再以傳真之
    方式，於94年6 月1 日將該文書傳真至文藻外語學院校長室
    ，而據以行使之，足生損害於林志龍、林明春、林妙英等人
    。
四、甲○○於94年3 月29日至同年4 月28日間之某日，在上開住
    處，接獲本院刑事庭，就上開偽造文書等案件，所寄發於94
    年4 月30日下午2 時30分到庭之傳票。詎甲○○收受上開傳
    票後，竟基於行使變造文書之犯意，於94年3 月29日至同年
    4 月28日間之某日（起訴書誤載為94年9 月間之某日），至
    高雄地方法院對面某店家，利用某不知情真實姓名、年籍均
    不詳之成年女子，以電腦打字之方式繕打「住：高雄市三民
    區○○○路900 號、電話：00-0 000000 、被告：丙○○」
    、「丙○○恐嚇、詐欺、貪污、瀆職案」等內容並列印後，
    返回在上開住處，將前揭電腦打字而成之印刷字體，及黃建
    銘檢察官於上訴書所簽署之署押及印文剪下後，再黏貼於前
    述真正之法院傳票上，而將該傳票為如下之變造：被傳人姓
    名地址欄變造為「住：高雄市三民區○○○路900 號、電話
    ：00-0000000、被告：丙○○」；案由欄變造為「丙○○恐
    嚇、詐欺、貪污、瀆職案」；法官欄變造為「檢察官黃建銘
    」，並於94年4 月28日，將該變造之傳票原本，以傳真之方
    式，傳真至文藻外語學院校長室，而據以行使之，足生損害
    於司法機關之公信力、檢察官黃建銘及丙○○。
五、甲○○於94年9 月27日至同年10月5 日間之某日，在上開住
    處，接獲臺灣高雄地方法院檢署，就上開侵占等案件，所寄
    發於94年10月14日上午9 時50分到庭之傳票。詎甲○○收受
    上開傳票後，竟承前行使變造公文書之概括犯意：（一）於
    94 年10 月5 日（起訴書誤載為94年9 月間之某日），在高
    雄市○○區○○路42號7 樓之2 住處，將被傳人地址欄、姓
    名欄、案由欄及附註欄以立可白塗掉，再至高雄地方法院對
    面前揭店家，利用上開不知情之成年女子，在該傳票原本上
    ，以電腦打字之方式，將被傳人地址欄，變造為「807 高雄
    市三民區○○○路900 號」；姓名欄變造為「丙○○、戊○○、曾國鎮」；案由欄變造為「詐欺、恐嚇、侵占等案件」
    ；附註欄變造為「本件被傳人係被告」，並將該變造之傳票
    原本複印1 份留存，於同日將前開變造之傳票原本，以掛號
    之方式寄予丙○○，而據以行使之。（二）甲○○復連續於
    94 年10 月6 日、12日將前開留存之變造傳票之影本，分別
    再複印1 份，並分別於94年10月6 日、12日，均以限時專送
    之方式寄予丙○○，而據以行使之，均足生損害於司法機關
    之公信力及丙○○、戊○○及曾國鎮。
六、案經高雄市政府警察局三民第二分局報告台灣高雄地方法院
    檢察署檢察官偵查起訴。
    理  由
一、證據能力部分：
    本判決所引用之證據資料（詳後引證據），其中傳聞證據部
    分，縱無刑事訴訟法第159 條之1 至第159 條之4 或其他規
    定之傳聞證據例外情形，亦因被告、辯護人及檢察官或同意
    可作為證據使用，或未聲明異議，依刑事訴訟法第159 條之
    5 第1 項、第2 項之規定，本院審酌該證據作成之情況，認
    為適當，應得為證據。另被告及辯護人雖於本院準備程序時
    ，主張高雄市凱旋醫院96年7 月24日高市凱醫成字第096000
    4209號函暨精神鑑定書，無證據能力，惟被告及辯護人嗣於
    本院審理時，就該精神鑑定書，表示不爭執證據能力，僅爭
    執證明力（本院卷二第248 頁第4 行至第13行），故該精神
    鑑定書，應得為證據，附此敘明。
二、上開犯罪事實，業據被告甲○○於本院審理中坦白承認（本
    院卷第240 頁），核與證人即被害人丙○○於警詢、偵查及
    本院審理中證述相符（警卷第4 頁至第6 頁；偵卷第27頁倒
    數第18行至倒數第6 行、第28頁第4 行至第10行、第30頁第
    3 行至第11行、第85頁倒數第8 行至第86頁第2 行、第86頁
    倒數第11行至倒數第5 行；本院卷二第28頁第2 行至第14行
    ）；復有被告變造之台灣高雄地方法院檢察署刑事傳票、台
    灣高雄地方法院刑事庭傳票、傳真之文書及信封在卷可證（
    警卷第15頁至第26頁）。從而，被告自白核與事實相符，應
    堪採信，本件事證明確，被告犯行堪以認定。
三、因被告於警詢及偵查中均未供稱為上開犯行時，有幻聽之情
    形，或有幻聽指使其為上開犯行；且由於精神疾病有可能時
    好時壞，被告為上開犯行時之精神狀況，亦有可能係正常之
    狀況，故其為上開犯行時，是否確實有幻聽之情事，不無疑
    問。又被告就上開犯行之過程，於警詢、偵查及本院審理中
    ，均能明確陳述，其中關於從事上開犯行之肇因部分，被告
    於警詢、偵查及本院審理中迭稱：因為被害人都不出庭，其
    為使被告出庭，才會如此做等語。足見被告相當明瞭上開犯
    行之起因，並非無由且突然為上開犯行，其對事發之經過，
    記憶相當清楚，而能詳為陳述。且被告經行政院國軍退除役
    官兵輔導委員會高雄榮民總醫院（下稱榮總）施以精神鑑定
    ，總結及鑑定結果認：「根據以上評估顯示：王員（即被告
    ）自青少年時期即有違反校規及社會規範的行為，成年後有
    濫用安非他命以及多次違法的行為，行事衝動，其主要問題
    乃反社會性人格及物質濫用，而非原發性精神疾病。從會談
    及測驗結果顯示，王員之思考流暢，面對外在事物時，具有
    組織、規劃性，智力功能並無異常（總智商＝100 ，落在中
    等範圍）。王員於病情穩定時可以恢復功能到幾乎正常的狀
    態，如能有效運用、連結相關資源，主張己權利行為態度積
    極，且能掌握司法模糊範圍而規避責任獲取利益（如：辦理
    假結婚），並充分利用疾病角色來面對多起訴訟案件和經濟
    生活補助。綜觀王員之臨床表現、思考模式、行為模式及認
    知能力，與長期罹患精神分裂症之患者有顯著之不同，而根
    據慈惠醫院之診斷證明，慈惠醫院亦修正其精神分裂症（診
    斷碼：295） 之診斷，改為情感性精神病之診斷。綜合本次
    司法精神鑑定支各項評估結果，王員之精神科診斷應為：（
    1） 反社會人格疾患（2） 安非他命濫用（3） 安非他命誘
    發之精神病性疾患，伴隨幻覺（4） 情感性疾患。對於王員
    在犯罪行為時是否具有『辨識行為違法』的能力，本次鑑定
    過程中，鑑定人員詢問王員於犯案當時是否知道自己的行為
    違法，王員先表示否認，經鑑定人員繼續追問，王員才承認
    犯案當時知道自己的行為違法，但情緒上控制不了，因此，
    王員在犯罪行為時具有辨識行為違法的能力，並未達『不能
    辨識其行為違法』或『其辨識行為違法之能力顯著減低』的
    程度。對於王員在犯罪行為時是否具有『依其辨識而行為之
    能力』的能力，本次鑑定結果發現，雖然王員之智力功能正
    常，但疑因物質濫用及相關精神疾患，判斷力部分受損，行
    為較退化，故可見王員於犯案過程中手法粗糙。此外，王員
    於犯案當時，因中斷精神科治療且斷續吸食安非他命，再加
    上疑似被性侵之事件及盆栽店倒閉等壓力，影響其犯案時之
    情緒管理能力及行為控制能力。然而，王員之情緒管理及衝
    動控制不佳，非單因精神疾病所致，而相當程度導因於其反
    社會性人格疾患及安非他命濫用的影響。此外，王員的犯意
    明顯出於報仇，希望對方得到報應，其犯行並非『不願意卻
    無法控制之行為』。王員自訴犯案時行為是受到幻聽的指示
    ，但王員描述此部分時，眼神閃爍，神情呈思考狀，且對於
    幻聽的內容及其影響，並無法交代清楚，避重就輕，故此部
    分說詞的可信度不高，而心測結果亦顯示，王員有刻意誇大
    精神症狀的傾向。綜合上述，王員於犯罪行為時之精神狀態
    ，『依其辨識而行為之能力』雖因上述精神狀況而有所減損
    ，但未達『顯著減低』的程度，因此王員並不符合『因精神
    障礙或其他心智缺陷，致欠缺其辨識而行為之能力』或『依
    其辨識而行為之能力顯著減低』的程度。王員犯罪行為時之
    精神狀態，未有『因精神障礙或其他心智缺陷，致已達不能
    辨識其行為違法或欠缺其辨識而行為之能力』的情形，也未
    達『致其辨識行為違法或依其辨識而行為之能力顯著減低』
    的程度」等語。亦認被告之精神狀並非持續存在，被告之行
    為並無受精神症狀之直接影響。堪認被告行為時，仍能辨識
    其行為違法或仍能依其辨識而行為之能力；且雖有因精神症
    狀的影響而致依其辨識而行為之能力降低，但尚未有顯著降
    低甚明。是被告辯稱：當時已心神喪失，不知自己在作何事
    等語，不足採信。再者，本院將被告送交榮總為精神鑑定，
    是委請該醫院就被告犯罪行為時，是否因精神障礙或其他心
    智缺陷，致已達不能辨識其行為違法或欠缺依其辨識而行為
    之能力；或其程度僅有致其辨識行為違法或依其辨識而行為
    之能力顯著降低；該醫院亦係就被告行為時之精神狀況予以
    鑑定，此觀榮總精神鑑定書即明（見本院卷二第211 頁至第
    215 頁）。況被告之前雖因竊盜案件，經本院送高雄市立聯
    合醫院為精神鑑定，鑑定結果認被告當時之精神狀況已達「
    精神耗弱」之情形，有該院94年1 月11日高市聯醫醫字第09
    40000364號函暨精神鑑定書在卷可參（本院卷一第67至第68
    頁）。惟該鑑定之基礎係針對竊盜犯行，與本件係行使變造
    公文書及行使變造私文書間，為2 種不同型態，鑑定基礎亦
    有所不同，故鑑定結果亦非必然相同，且本院送榮總就被告
    為精神鑑定時，曾檢附被告於高雄市立聯合醫院、高雄市立
    凱旋醫院及高雄仁愛之家附設慈惠醫院之精神鑑定書及病歷
    資料，有本院97年4 月8 日雄院高刑大95訴4127字第1877 4
    號函及附件、97年5 月13日雄院高刑大95訴4127字第21402
    號函、97年5 月19日雄院高刑大95訴4127字第2235 2號函、
    97年5 月23日雄院高刑大95訴4127字第23489 號函、97年6
    月11日雄院高刑大95訴4127字第26267 號函在卷可參（本院
    卷二第38頁、第39頁、第50頁、第95頁、第128 頁、第199
    頁）。故榮總於實施鑑定時，自可就被告各階段之病情狀況
    ，綜合為鑑定，非僅單就被告於榮總鑑定時之精神狀況為鑑
    定，是被告辯稱：榮總之鑑定報告並非鑑定伊行為時之精神
    狀況等語，不足採信。
四、又被告辯稱：其係由乙○○陪同至高雄市政府警察局三民第
    二分局自首等語。按自首係對於未發覺之罪投案而受裁判為
    要件，如案已發覺，則被告縱有投案陳述自己犯罪之事實，
    亦祇可謂為自白，不能認為自首（最高法院26年上第484 號
    判例可資參照）。經查：觀之被害人丙○○警詢筆錄所記載
    之詢問時間，係自94年10月17日晚上9 時16分起至同日晚上
    10時30分止，且被害人當時已明確指稱被告之姓名及犯行等
    情，有該警詢筆錄在卷可參（警卷第4 頁至第6 頁）。而被
    告係經警方通知後，於94年11月30日下午4 時26分至警察局
    製作筆錄。從而，有偵查犯罪權之高雄市政府警察局三民第
    二分局偵查隊警員，於被害人至警局報案時，即依確切之根
    據得被告為犯罪嫌疑人之合理懷疑，故不論嗣後被告於警詢
    時，是否曾向員警承認上開犯行，被告均不符合自首之要件
    。
五、新舊法比較適用：
    查被告行為後，刑法業於94年2 月2 日修正公布，95年7 月
    1 日起施行。按行為後法律有變更者，適用行為時之法律，
    但行為後之法律有利於行為人者，適用最有利於行為人之法
    律，修正後刑法第2 條第1 項定有明文。此條規定係規範行
    為後法律變更所生新舊法律比較適用之準據法，本身尚無新
    舊法比較之問題，於新法施行後，應一律適用新法第2 條第
    1 項之規定，為「從舊從輕」之比較。而本次法律變更，比
    較時應就罪刑有關之共犯、未遂犯、想像競合犯、牽連犯、
    連續犯、結合犯，以及累犯加重、自首減輕暨其他法定加減
    原因（如身分加減）與加減例等一切情形，綜其全部罪刑之
    結果而為比較（最高法院95年5 月23日95年度第8 次刑庭會
    議決議參照）。
（一）本件被告行為後，刑法第56條關於連續犯之規定業於94年
      2 月2 日修正公布刪除，並於95年7月1日施行，則被告之
      犯行，因行為後新法業已刪除連續犯之規定，此刪除雖非
      犯罪構成要件之變更，但顯已影響行為人刑罰之法律效果
      ，自屬法律變更。經查：本件被告先後多次行使變造公文
      書犯行，主觀上顯係基於一行使變造公文書之概括犯意，
      客觀上逐次實施數次行為而具連續性，進而侵害同性質之
      法益，惟因其各次行為依一般社會健全觀念，在時間差距
      上，可以分開，在刑法評價上，各具獨立性，每次行為皆
      可獨立成罪，是依修正前刑法第56條之規定，本得適用連
      續犯規定而論以一罪，並得加重其刑至2 分之1 ，惟因修
      正後刑法刪除前開連續犯規定，以致被告前揭分別先後多
      次行使變造公文書之數次構成要件行為，須依法分別論以
      數罪而併罰之，依新法第2 條第1 項規定比較新、舊法之
      結果，仍以行為時、即修正前刑法第56條之規定較有利於
      被告（最高法院95年第8 次刑事庭會議決議亦採同一見解
      ）。故本件應依修正前刑法第56條作為被告論罪科刑之基
      礎。
（二）被告行為時，刑法第47條累犯之適用並不以故意犯為限，
      雖修正後刑法第47條則限於故意犯始有適用，然被告為故
      意犯罪，故不論依新舊法，均構成累犯，並無歧異之處，
      自不生比較之餘地，故應一般法律適用之原則，適用現行
      、有效之裁判時法論處。
（三）按被告犯罪後法律有變更，而比較行為時及裁判時之法律
      時，應就與罪刑有關之共犯、未遂犯、結合犯以及累犯加
      重、自首減輕、暨其他法定加減原因與加減例等一切情形
      ，比較其全部之結果，而為整體之適用，不能割裂而分別
      適用新舊法有利之條文（最高法院95年度台上字第3735號
      判決意旨參照）。本件經依前述規定合併比較之結果，爰
      認修正後刑法相關規定對於被告均非有利，故應依行為時
      之修正前刑法作為本件被告論罪科刑之依據。
六、按刑法處罰行使偽造私文書罪之主旨，重在保護文書公共之
    信用，非僅保護制作名義人之利益，故所偽造之文書，如足
    以生損害於公眾或他人，其罪即應成立，不問實際上有無制
    作名義人其人，縱令制作文書名義人係屬架空虛造，亦無妨
    於本罪之成立。又刑法上偽造文書罪之成立，以足生損害於
    公眾或他人為特別要件，所謂足生損害，固不以實已發生損
    害為必要，然亦必須有足以生損害之虞者，始足當之（最高
    法院31年上字第1505號判例、最高法院49年台非字第18號判
    例參照）。查無制作權人將公文書「原本」內容竄改再重加
    影印後，持「影本」行使，與無制作權人將已完成公文書「
    原本」竄改後加以行使之效果相同，應就其持影本行使之犯
    行依法論罪。本案被告將本院及地檢署之傳票「原本」內容
    竄改後，持以行使，或重加影印，並持變造之「影本」之行
    使，核被告此部分所為，係犯刑法第216 條、第211 條行使
    變造公文書罪。被告變造公文書後持以行使，其變造之低度
    行為應為行使高度行為所吸收，均不另論罪。另被告偽造林
    志龍、林明春及林妙英之名義偽造私文書，核被告此部分所
    為，係犯刑法第216 條、第210 條行使偽造私文書罪。被告
    偽造「林志龍、林明春及林妙英」署押之行為係偽造私文書
    之階段行為，又偽造私文書後復持以行使，偽造私文書之低
    度行為，為行使偽造私文書之高度行為所吸收，均不另論罪
    。被告所犯連續行使變造公文書及行使偽造私文書2 罪，犯
    意各別，行為互異，應予分論併罰。檢察官雖未論及被告94
    年10月6 日、12日之變造公文書及行使變造公文書部分，惟
    被告此部分犯行，本案卷內有相關證據資料為證，並經被害
    人於警詢、偵查及本院審理中指訴明確，且與前開行使變造
    公文書部分有廢止前連續犯之裁判上一罪關係，為起訴效力
    所及，本院自得併予審究。另檢察官認被告變造傳票再影印
    持以行使，係犯行使偽造公文書罪云云，容有誤會，然其基
    本犯罪事實均屬相同，且適用之法條項款亦無變更，自毋庸
    變更起訴法條，附此敘明。被告於前揭多次行使變造公文書
    ，時間緊接，所犯各該罪名均相同，且其目的均係為使被害
    人出庭，顯係出於概括犯意而為，為連續犯，爰依廢止前之
    刑法第56條之規定，以一連續行使變造公文書罪論，並加重
    其刑。又被告利用上開不知情之成年女子，在上開傳票原本
    上打字；或在白紙上打字以實施變造公文書之犯罪，均為間
    接正犯。再者，被告有如事實欄所述之前科紀錄，有卷附台
    灣高等法院被告前案紀錄表可參，其於有期徒刑執行完畢後
    ，5 年內再犯本件有期徒刑以上之罪，均為累犯，應均依修
    正後刑法第47條第1 項之規定加重其刑，並依法就連續行使
    變造公文書部分，遞加重之。爰審酌被告僅因與被害人發生
    細故，為使被害人出庭應訊，即變造本院及地檢署傳票及偽
    造私文書，其行為已嚴重影響社會秩序、並損害政府機關之
    尊嚴及公信力，並造成被害人之困擾，實屬不該，惟念及被
    告坦承犯行，犯後態度尚可等一切情狀，量處如主文所示之
    刑。末查，本件被告所犯各罪之行為時間，均在96年4 月24
    日以前，核符中華民國96年罪犯減刑條例第2 條規定，應依
    同條例第2 條第1 項第3 款，各減其宣告刑2 分之1 ，並定
    其應執行之刑（修正前刑法第51條第5 款規定：「宣告多數
    有期徒刑者，於各刑中之最長期以上，各刑合併之刑期以下
    ，定其刑期。但不得逾20年。」，修正後刑法第51條第5 款
    規定：「宣告多數有期徒刑者，於各刑中之最長期以上，各
    刑合併之刑期以下，定其刑期。但不得逾30年。」，經比較
    新舊法結果，修正後之規定提高併罰之最高刑期，並未較有
    利於被告，故仍應依修正前刑法第51條第5 款規定）。至被
    告、辯護人固請求本院於法定刑度內，再行酌減被告之刑，
    惟按刑法第59條之得酌量減輕其刑者，必須犯罪另有特殊之
    原因與環境等情，而在客觀上足以引起一般同情，認為即予
    宣告法定最低度刑期猶嫌過重者，始有其適用，至於被告無
    前科、素行端正、子女眾多、家境貧困、肢體殘障、坦白犯
    行、犯罪所得低微、情節輕微或被告犯罪之動機、手段、犯
    罪後之態度等各種情狀，僅可為法定刑內從輕科刑之標準，
    不得據為酌量減輕之理由（最高法院28年度上字第1064號判
    例、45年度臺上字第1165號判例、51年度臺上字第899 號判
    例、91年度臺上字第733 號判決、94年度臺上字第9 號判決
    意旨參照）。從而，辯護人所稱被告之精神狀況欠佳，犯罪
    動機僅係欲丙○○能出庭等情節，均係刑法第57條所規定量
    刑之考慮標準，尚無從據為依刑法第59條減輕其刑之基礎，
    且
    本件亦無其他事證顯示被告犯罪另有特殊之原因與環境，致
    客觀上足以引起一般同情，認宣告法定最低度刑期猶嫌過重
    之情事，是尚難遽依刑法第59條減輕其刑，併此敘明。
七、被告所變造之台灣高雄地方法院檢察署傳票原本1 張及影本
    2 張、本院刑事庭傳票影本1 張、以林志龍、林明春及林妙
    英偽造之私文書1 張，以及郵寄信封3 個，雖均係被告供其
    犯罪所用之物，惟已傳真或郵寄予被害人，被告已喪失所有
    權，爰均不宣告沒收。至偽造之「林志龍」、「林明春」及
    「林妙英」之署押各1 枚，則依刑法第219 條之規定，沒收
    之。另未扣案之被告變造地檢署傳票原本後所影印留存之影
    本，及變造本院傳票原本部分，因被告於本院審理時陳稱該
    等文書均已丟棄等語（本院卷第254 頁倒數第3 行），爰均
    不為沒收之諭知。
據上論斷，應依刑事訴訟法第299 條第1 項前段，刑法第2 條第
1 項前段、第216 條、211 條、第210 條、第219 條，廢止前刑
法第56條、修正前刑法第51條第5 款，中華民國九十六年罪犯減
刑條例第2 條第1 項第3 款、第7 條，判決如主文。
本案經檢察官丁○○到庭執行職務。
中    華    民    國    97    年    8     月    27    日
                  刑事第十五庭  審判長法  官  方百正
                                      法  官  戴韻玲
                                      法  官  王碧瑩
以上正本證明與原本無異。
如不服本判決應於收受本判決後10日內向本院提出上訴書狀，並
應敘述具體理由，如未敘述上訴理由者，應於上訴期間屆滿後20
日內補提理由書狀於本院（均須按他造當事人之人數附繕本）「
切勿逕送上級法院」。
中    華    民    國    97    年    8     月    27    日
                                      書記官  蔡語珊
附錄所犯法條
刑法第210條
偽造、變造私文書，足以生損害於公眾或他人者，處5 年以下有
期徒刑。
刑法第211條
偽造、變造公文書，足以生損害於公眾或他人者，處1 年以上7
年以下有期徒刑。
刑法第216條
行使第210 條至第215 條之文書者，依偽造、變造文書或登載不
實事項或使登載不實事項之規定處斷。


司法院資訊處製作；財團法人民間司法改革基金會備份。
